【裁判字號】    92,上訴,2098
【裁判日期】    921231
【裁判案由】    偽造文書等
【裁判全文】
臺灣高等法院高雄分院刑事判決                  九十二年度上訴字第二九八號
    上  訴  人
     即 被  告  己○○
    選任辯護人  郭清寶
右上訴人因偽造文書等案件，不服臺灣高雄地方法院九十一年度訴字第九二○號中華
十國九十二年九月三十日第一審判決（起訴案號：臺灣高雄地方法院檢察署八十八年
度偵字第二六三七八號、第二九四三八號），提起上訴，本院判決如左：
    主  文
上訴駁回。
    事  實
一、己○○係址設高雄縣鳳山市○○里○○○路二二七號高雄縣立鳳山國民中學（下
    稱鳳山國中）出納組長，其自民國八十四年四月起，在鳳山國中自任會首，召募
    民間互助會，全部會員連同會首共六十六會，約定會期自八十四年四月底起至八
    十九年四月底止，每會新臺幣（下同）一萬元，於每月底早上十時許在鳳山國中
    總務處開標一次，每年十一月十五日加開標一次，採外標方式，活會會員每月應
    繳會款一萬元，而得標之死會會員則應繳納一萬元及其得標之利息，活會會員於
    每月底競標時應以載明姓名及競標利息之標單一張參與競標。詎己○○因遭他人
    倒會，致經濟上週轉不靈，竟基於意圖為自己不法所有及行使偽造私文書之概括
    犯意，利用招募之互助會員未克前往投標之機會，先於八十六年十一月十五日第
    三十四會開標時，冒用活會會員甲○○之名義，偽造甲○○之署名一枚並填載一
    千七百元利息之標單一張，表明甲○○係以一千七百元競標之意思，持以行使參
    加競標並以最高額標得會款，己○○當場宣布甲○○得標，使不知情之三十二會
    活會會員陷於錯誤，各交付活會會款一萬元予己○○收受，另對甲○○亦佯稱係
    其他會員得標，致使甲○○亦陷於錯誤而交付會款一萬元，共詐得會款三十三萬
    元。己○○復於八十七年二月底第三十八會開標時，冒用活會會員庚○○之名義
    ，偽造庚○○之署名一枚並填載一千七百元利息之標單一張，以同一手法連續行
    使競標而得標，並詐得庚○○及其餘二十八會活會會員之會款共二十九萬元，己○○以此方式連續詐得會款總計六十二萬元，足以生損害於甲○○、庚○○及其
    他活會會員。嗣上開互助會於八十八年七月底第五十六會開標後無故止會，甲○○、庚○○等人發現遭冒標，始知受騙。
二、案經丁素惠等人訴由臺灣高雄地方法院檢察署檢察官偵查起訴。
    理  由
一、訊據上訴人即被告己○○（下稱被告）承認於右述時地招募互助會自任會首，及
    填載告訴人甲○○、庚○○之標單參與競標領取會款之事實不諱，惟矢口否認有
    何連續詐欺及行使偽造私文書犯行，辯稱：我係經告訴人甲○○、庚○○同意，
    才借用她們名義填寫標單標取會款，並非冒標云云。經查：
（一）右述事實，業據告訴人甲○○、庚○○指訴綦詳，庚○○於本院以證人身分具
      結後仍為相同之證述；且有互助會單一紙存卷可憑。被告雖辯稱其係徵得告訴
      人丁素惠、庚○○同意，方於八十六年十一月及八十七年二月間分別以其等名
      義標取會款云云。惟此為告訴人甲○○、庚○○自始堅詞否認，被告迄今仍無
      法說明在何時、何地徵得告訴人等人之同意而借標，其辯解已難遽予採信。
（二）告訴人甲○○於八十七年四月標取一會後，被告與告訴人甲○○結帳應付會款
      ，即載明告訴人甲○○尚有會一會，而扣取一萬元之會款，並將應付甲○○之
      會款五十六萬三千一百元，於八十七年四月十六日匯入甲○○設於中華商業銀
      行帳戶內，此有計算單一紙、中華商業銀行存款存摺一本可參（見二六三七八
      號卷第二一七頁、二一九頁），被告於八十七年四月間既承認甲○○尚有一活
      會，足證告訴人甲○○並未於八十六年十一月標取會款，該會款應係被告冒標
      。
（三）告訴人庚○○加入六會，該六會先後於八十七年十月以標金一千七百元、八十
      八年四月以標金一千七百元、同年五月以標金一千七百元、同年六月以標金一
      千八百元、各標取一會，此有上開互助會單足憑，而被告於八十八年六月與告
      訴人庚○○結帳時，承認庚○○尚有活會二會，此從被告結帳時，扣取五會之
      會款五萬五千一百元（即死會三會，標金五千一百元，計三萬五千一百元，活
      會二會，計二萬元，合計五萬五千一百元），有計算單一紙足憑（見同上偵卷
      第二二○頁）；告訴人庚○○再於八十八年七月以標金一千八百元，標取一會
      ，被告於八十八年七月與告訴人庚○○結算會款時，承認庚○○尚有活會一會
      ，此從被告於結帳時，扣取五會之會款為五萬六千九百元（死會四會，標金六
      千九百元，計四萬五千九百元，活會一萬元，合計五萬六千九百元），此有另
      紙計算單可憑（見同上偵卷二二一頁）。被告於八十八年六月結帳時，既承認
      告訴人庚○○尚有活會二會，於八十八年七月結算時，既承認庚○○尚有活會
      一會，足見告訴人庚○○並未於八十七年二月標取會款，該會為被告所冒標。
（四）被告雖以上開各紙計算單雖借標情形，亦可能記載為活會云云。但查，上開系
      爭三會之互助會，於各該結帳時如告訴人等已標取，且係外標制，為何僅扣活
      會之會款一萬元，而非死會會款一萬元加計標金？倘係被告借標，計算時為何
      抵扣告訴人等會款？且既屬借標，為雙方所同意，會帳時何以不記載借標之旨
      ？在在有違常情。
（五）被告於本院審理中固舉證人周照真、乙○○等人，以證明被告係借標而非冒標
      云云。惟證人周照真證稱：「（是否知道被告有向庚○○借互助會？）在開協
      調會的時候，我有聽被告這麼說，但沒看到文件的內容，因為她沒拿出來」，
      證人乙○○證稱：「（是否曾在原審九十二年一月二十八日訊問時，作證說你
      知道庚○○與被告有借貸關係，是否確實有這麼說？）我當時沒有講我知道，
      我是說他們好像有借貸關係，因為他們沒透過我，被告好像有跟別人說他們有
      借貸關係，就有耳傳」、「當時我聽到的不是借標的事情，我是開會的時候，
      聽到好像另外借了他兩百萬元的事情」（見本院審判筆錄），證人周照真係聽
      被告說有向告訴人庚○○借標，此項被告對本身有利之說詞，在無其他佐證之
      下，僅屬被告片面之詞；又證人乙○○上開證詞，已澄清其聽到的不是借標的
      事。凡此，被告均不能執為有利之證據。至證人即被告丈夫吳清義附和被告之
      辯解，亦陳稱：我事後知道被告被倒會週轉不靈，才向告訴人庚○○借會云云
      ，核與事實不符，純屬迴護被告之詞，不足採信。
（六）綜上所述，被告未經同意，即以告訴人丁素惠、庚○○之名義參與競標標取會
      款，所為顯有不法所有之意圖甚明。又被告以偽造之標單冒用活會會員之名義
      參與競標而得標，使其他活會會員誤信而交付會款，並致告訴人丁素惠、庚○○陷於錯誤繼續繳交活會會款，自足生損害於告訴人丁素惠、庚○○及其他活
      會會員。事證明確，被告犯行應堪認定。
二、按民間互助會會員標會時書寫之標單，一般均書寫金額及投標會員之姓名或代名
    ，而未冠以「標單」字樣，固非刑法第二百十條之私文書，應屬紙上之文字，然
    依習慣足以表示該人出息若干參與競標用意之證明，合屬刑法第二百二十條第一
    項以文書論之私文書（最高法院八十七年度臺非字第一二號判決意旨參照）。次
    按民法修正前之民間互助會，除有特別約定外，僅係會首與會員訂立之契約，會
    員與會員間並無法律關係存在，已得標會員，依據其與會首間之契約，無論由何
    人得標，均有按期繳交會款之義務，故會首假藉他人名義標取會款，其所詐取者
    ，應僅限於尚未得標之活會會員繳納之會款。本件被告冒用告訴人甲○○、庚○○名義，偽填告訴人甲○○、庚○○之署名及標息金額，應屬足以表示被冒標會
    員欲以此標息投標文意之準文書，嗣又行使投標，自足以生損害於被冒標之各會
    員，並使其他尚未得標之會員誤信該遭冒名之會員得標，而交付應繳之會款，核
    其所為係犯刑法第二百十六條、第二百二十條第一項、第二百十條之行使偽造準
    私文書罪，及同法第三百三十九條第一項之詐欺取財罪，公訴人認被告係成立刑
    法第三百四十條之常業詐欺取財罪，起訴法條容有未洽，應予變更。被告偽造告
    訴人甲○○、庚○○之署名，乃偽造私文書之部分行為，不另論處，又其等偽造
    標單後進而持以行使，偽造之低度行為應為行使之高度行為所吸收，亦不另論罪
    。被告以一冒標行為，詐取多人之財物，為一行為觸犯數罪名，屬同種想像競合
    犯，應從一重處斷。被告先後二次行使偽造準私文書及二次詐欺取財之行為，時
    間緊接，手法相同，所犯犯罪構成要件同一，顯均係基於概括之犯意為之，均為
    連續犯，應各以一罪論，並依法加重其刑。被告所犯行使偽造準私文書、詐欺取
    財二罪間，有方法結果之牽連關係，應依刑法第五十五條之規定，從一較重之行
    使偽造準私文書罪處斷。
三、原審以被告罪證明確，適用刑法第五十六條、第二百十六條、第二百二十條第一
    項、第二百十條、第三百三十九條第一項、第五十五條，罰金罰鍰提高標準條例
    第一條前段規定，審酌被告為圖一己私利，冒標互助會詐取會款，詐欺金額達六
    十二萬元，影響會員權益甚鉅，且詐欺之人數眾多，惡性非輕，惟念被告犯後已
    與會員達成民事和解，並陸續賠償會員部分損失等一切情狀，量處有期徒刑一年
    。另以後述理由第四項部分，尚不能證明被告有公訴人指訴之該部分之犯行，惟
    公訴人認該部分與前開論罪科刑部分有接續犯及連續犯、牽連犯之事實上及裁判
    上一罪關係，不另為無罪之諭知。並以被告於偽造標單之準私文書上所偽造之被
    冒標人告訴人甲○○、庚○○署名各一枚，本應依刑法第二百十九條規定沒收，
    然該標單並未扣案，且依被告供述已於投標後丟棄，復查無其他證據足以證明上
    開標單尚屬存在，就前述偽造之署名及標單，均不另為沒收之諭知。原審認事用
    法核無違誤，量刑亦稱妥適，被告上訴意旨仍執前詞否認犯罪，為無理由，應予
    駁回。
四、公訴意旨另以：被告於八十四年四月間，已因財務困難，陷於無法清償債務之危
    機，竟思以招募互助會或跟會之方式，以會養會，達詐財之目的，而意圖為自己
    不法之所有，招募如附表一所示之互助會，分別虛構如附表一所示之會員林吳寶
    貝等人，並於附表一所示之日期，偽造如附表一所示林吳寶貝等人之標單，據以
    行使冒標互助會款，詐取其他活會會員卯○○等人之會款。被告另加入附表二所
    示會首丙○○等人招募之互助會，並旋於附表二所示之日期，以附表二所示登記
    名義人之名義標取互助會款，致附表二所示之會首丙○○等人陷於錯誤而交付得
    標金予被告收受，被告並以此詐欺為常業，因認被告前開所為，係涉犯刑法第三
    百四十條之常業詐欺罪嫌與同法第二百十六條、第二百十條之行使偽造私文書罪
    嫌云云。惟查：
（一）公訴人認被告涉有上開罪嫌，無非以告訴人卯○○、林少薇等人之指訴及互助
      會單十紙，為其論據之基礎。訊據被告堅詞否認此部分犯行，辯稱：林吳寶貝
      等人確有參加如附表一所示之互助會，其未冒用林吳寶貝等人之名義填寫標單
      標取會款，且其係因事後週轉不靈，部分會員拒不繳納會款，附表一所示之互
      助會才被迫止會，亦未繼續繳納附表二所示互助會之死會會錢，並非故意詐欺
      等語。
（二）經查：
    １、附表一部分：
      (1)被告係於八十四年四月間與八十七年十月間，分別召集附表一所示之互助會
        ，嗣於八十八年八月間止會，有互助會單附卷可佐，並經被告與告訴人陳明
        在卷，自堪認定。而編號甲之互助會於止會前已進行四年之久，編號乙、丙
        之互助會亦進行約一年，期間被告均有正常轉交會款予其他會員，已難認被
        告於召集互助會之初，業因財務困難而陷於無法清償之地步。再被告固於八
        十七年間同時召募編號乙、丙之互助會，然被告起會後，若未於短期內無謂
        耗盡，自足用以日後各該會款繳納義務之負擔，尚難以被告同時召集二互助
        會，即推定被告於起會之初即有不法所有之意圖。況被告於附表一所示互助
        會止會後，尚持續按月分期返還會款，有台灣高雄地方法院民事執行處之債
        權分配通知書附卷可稽，顯與一般詐得會款後逃匿無蹤或遲遲不予賠償之態
        樣有別，足見被告所辯其召集前開互助會並無詐欺告訴人等之犯意等語，尚
        非無據。
      (2)告訴人等指訴被告於八十八年八月間名下仍有存款及股票，經濟狀況甚佳，
        並無週轉不靈情事，其突然宣布止會，應屬惡意詐欺云云，並提出被告綜合
        所得稅及各類所得查詢清單一紙為證。查被告於八十八年間之股票及利息所
        得為二十三萬零七十六元乙節，固有上開綜合所得稅及各類所得查詢清單存
        卷可按，惟附表一所示之互助會並非由被告主動宣布止會，而係告訴人等聽
        聞被告財務陷入困境，認定該互助會已無法繼續運作，遂於八十八年八月間
        紛紛停止繳納會款等情，此經告訴人甲○○、戊○○、丑○○、壬○○等人
        到庭陳述明確，並據證人癸○○陳稱：我曾接獲其他老師來電，要我不要再
        繳納八十八年八月分的會款等語屬實（見原審九十一年十一月十一日審判筆
        錄），則被告因部分會員拒絕繳納會款，週轉發生困難，致附表一所示互助
        會無法繼續運作，不得已才被迫止會，亦與常情相符，實無法以被告於八十
        八年間尚有所得二十三萬零七十六元為由，逕認附表一所示互助會之止會係
        因被告蓄意詐欺所致。
      (3)至告訴人等另指稱被告虛構附表一所示林吳寶貝、吳秋絹等人參加互助會，
        且冒用其等名義填寫標單標取互助會款云云。惟查林吳寶貝與吳秋絹確有加
        入被告召募之互助會參與競標標得會款，被告並將得標之款項以匯款方式匯
        入其等帳戶之事實，有被告設於中華商業銀行之綜合存款帳戶存摺影本，以
        及中華商業銀行高雄分行九十一年十二月十八日（九一）中銀高字第二七四
        號、九十二年四月十日（九二）中銀高作字第九二○九九號、九十二年五月
        十四日（九二）中高銀作字第九二一五五號函附之被告帳戶交易往來明細表
        、存取款憑條與林吳寶貝、吳秋絹之開戶資料各一份存卷可稽，且證人林吳
        寶貝於原審到庭證稱：我與妹妹吳秋絹都有參加被告於八十四年召集之互助
        會，各參加二會，我妹妹向我借一會得標，她自己的二會也得標，總共標得
        三會等語（原審九十一年六月十九日訊問筆錄），證人吳秋絹亦證述：我參
        加被告八十四年四月間召募之互助會二會，均有得標，我還向林吳寶貝借一
        會得標等語（原審九十二年七月三日訊問筆錄），證人吳秋英結證稱：被告
        於八十四年四月間召集的互助會我加入二會，一會是用我的名字，另一會是
        用我丈夫郭俊琪的名義等語（原審九十一年六月十日審判筆錄），證人吳清
        福證述：我有參加被告八十四年及八十七年召集之互助會，都是以蔣麗華之
        名義跟會等語（原審九十一年六月十日、同年十二月十九日審判筆錄），證
        人張寧畛（原名張玲芬）於偵查及原審審理中陳述：被告八十七年召集之互
        助會我有參加，並答應把會借給被告，死會部分會錢由被告繳交等語甚詳（
        原審九十一年十二月十三日審判筆錄），則由證人等前開所述，可知編號甲
        之互助會中證人林吳寶貝與吳秋絹各加入二會，證人吳秋英以自己名義及丈
        夫郭俊琪名義各參加一會，證人吳清福以訴外人蔣麗華之名義加入一會，而
        編號乙之互助會中證人吳清福亦以訴外人蔣麗華之名義加入一會，編號丙之
        互助會則由證人張寧畛以自己名義加入一會，上開編號甲、乙、丙之互助會
        中，除證人張寧畛曾將一會借予被告外，其餘均由證人等親自書寫標單參與
        投標標取會款，方為實情，是以告訴人等前揭指訴顯非實在，被告並無虛構
        活會會員參與競標之行為，應堪認定。
    ２、附表二部分：
      (1)附表二所示之會首與被告間均為同事關係，彼此熟識，基於特殊情誼考量，
        才主動邀請被告參加其所召集之互助會等情，業據告訴人辛○○於原審審理
        時陳述明確（原審九十一年六月七日審判筆錄），而互助會係民間行之已久
        之經濟活動，會首會員間多為親戚或熟識之朋友，會首邀會員參與互助會，
        恆以會員之信用程度為考量之基礎，除非另有積極事證足證會員以不法手段
        誤導會首對債信風險之判斷，否則尚難認被告於參加之初，有何施用詐術使
        附表二所示會首陷於錯誤之行為。又被告雖承認於附表二所示標取時間分別
        標會之事實，惟被告於標得會款後，仍繼續繳納死會會款達一定期間，迨至
        被告於八十八年八月間因附表一所示互助會止會，經濟週轉不靈，其始未再
        繳納上開互助會款等節，亦經告訴人李少葳、寅○○、辛○○、辰○○陳明
在卷（原審九十一年六月十七日、同年七月八日審判筆錄），倘被告果真意
        在詐欺，儘可於得標後即拒繳會款，何需繼續正常繳交會款達數期之久？是
        被告於參加競標標取會款時，主觀上並無為自己不法所有之意圖，甚為明確
        。縱被告於八十八年八月以後無法再予繳納會款，此僅係民事上單純債務不
        履行之問題，告訴人丙○○等人自得另循民事途徑解決，實難以被告跟會得
        標後，未再繼續繳納死會會款之情，遽認被告於跟會之初及參與競標時，即
        有詐欺告訴人丙○○等人之故意。
      (2)雖告訴人丁○○○、子○○另指訴被告除以自己名義外，尚借用其親戚張寧
        畛、丈夫吳清義名義參加編號四、五之互助會各一會並標取會款云云。然被
        告始終辯稱其係徵得同意，才以證人張寧畛、吳清義之名義加入互助會，又
        告訴人丁○○○於原審審理時陳稱：被告參加我於八十六年十月間召集之互
        助會，被告跟二會，一會用自己的名字，另會用先生的名字等語（原審九十
        一年六月十七日審判筆錄），而告訴人子○○亦陳述：我於八十六年九月及
        十月各起一會，九月份的被告跟三會，十月份的被告跟二會等語屬實（原審
        九十一年六月十七日審判筆錄），可見告訴人丁○○○、子○○早已知悉被
        告係以前述名義加入編號四、五之互助會，其等明知上情，仍任由被告參與
        競標，並交付得標款項予被告收受，則被告上開所為，亦難認有何施用詐術
        之舉。
（三）綜右所述，被告並無虛構附表一所示林吳寶貝等人之名義冒標會款及偽造標單
      之行為，且被告究否確有前揭被訴之詐欺事實，仍存有合理之懷疑，尚未達確
      信其為真實之程度，自不得以推測或擬制之方法，逕對被告以常業詐欺罪及行
      使偽造私文書罪相繩。此外，復無其他積極證據足資認定被告確有右述公訴人
      所指之犯行，揆諸首揭法律規定與判例意旨，尚屬不能證明被告有此部分犯行
      ，原應為無罪之諭知，惟公訴人既認此部分與被告前開論罪部分間有接續犯及
      連續犯、牽連犯之事實上及裁判上一罪關係，爰不另為無罪之諭知，併此敘明
      。
據上論結，應依刑事訴訟法第三百六十八條，判決如主文。
本案經檢察官王登榮到庭執行職務。
中      華      民      國    九十二    年     十二     月    三十一    日
                              臺灣高等法院高雄分院刑事第一庭
                                  審判長法官  曾永宗
                                        法官  郭玫利
                                        法官  邱永貴
右正本證明與原本無異。
如不服本判決應於收受本判決後十日內向本院提出上訴書狀，其未述上訴理由者，
並得於提起上訴後十日內向本院補提理由書狀（均須按他造當事人之人數附繕本)「
切勿逕送上級法院」。
                                      書記官  梁雅華
中    華    民    國      九十三      年      一      月     二   日
附錄：本判決論罪科刑法條：
中華民國刑法第二百十條
偽造、變造私文書，足以生損害於公眾或他人者，處五年以下有期徒刑。
中華民國刑法第二百一十六條
行使第二百十條至第二百十五條之文書者，依偽造、變造文書或登載不實事項或使登
載不實事項之規定處斷。
附表一：
┌───┬─────┬────┬─────┬─────┬────────┐
│ 編號 │互助會期間│ 會  款 │ 開標日期 │ 虛構會員 │虛構會員之標取日│
│      │會數      │(新台幣)│          │          │期              │
├───┼─────┼────┼─────┼─────┼────────┤
│  甲  │八十四年四│ 一萬元 │每月月底  │林吳寶貝  │   均不詳       │
│      │月至八十九│ 外標制 │每年十一月│吳秋絹    │                │
│      │年四月，共│        │月中加開標│吳秋英    │                │
│      │六十六會  │        │一次      │蔣麗華    │                │
│      │          │        │          │郭俊琪    │                │
├───┼─────┼────┼─────┼─────┼────────┤
│  乙  │八十七年十│ 一萬元 │每月月底  │蔣麗華    │八十七年十一月底│
│      │月至九十年│ 外標制 │          │          │                │
│      │十一月，共│        │          │          │                │
│      │三十八會  │        │          │          │                │
├───┼─────┼────┼─────┼─────┼────────┤
│  丙  │八十七年十│ 一萬元 │每月月底  │張寧畛（原│八十八年七月底  │
│      │月至九十年│ 外標制 │          │名張玲芬）│                │
│      │十一月，共│        │          │          │                │
│      │三十八會  │        │          │          │                │
└───┴─────┴────┴─────┴─────┴────────┘
附表二：
┌───┬────┬───────┬────┬─────┬───────┐
│ 編號 │ 會  首 │  互助會期間  │被告參與│登記名義人│   標取日期   │
│      │        │  會數、會款  │  會數  │          │              │
│      │        │  (新台幣)    │        │          │              │
├───┼────┼───────┼────┼─────┼───────┤
│  一  │ 丙○○ │八十五年五月一│  一會  │己○○    │八十六年一月十│
│      │        │日起至八十九年│        │          │五日          │
│      │        │三月一日止，共│        │          │              │
│      │        │五十八會，每會│        │          │              │
│      │        │一萬元，外標制│        │          │              │
├───┼────┼───────┼────┼─────┼───────┤
│  二  │ 寅○○ │八十五年十二月│  二會  │己○○    │八十七年五月一│
│      │        │起至九十年九月│        │          │日、八十七年十│
│      │        │止，共五十八會│        │          │一月一日      │
│      │        │，每會一萬元，│        │          │              │
│      │        │外標制        │        │          │              │
├───┼────┼───────┼────┼─────┼───────┤
│  三  │ 子○○ │八十六年九月一│  三會  │己○○    │八十六年十一月│
│      │        │日起至九十年四│        │          │一日、八十七年│
│      │        │月一日止，共五│        │          │二月一日、八十│
│      │        │十一萬，每會一│        │          │七年五月一日  │
│      │        │萬元，外標制  │        │          │              │
├───┼────┼───────┼────┼─────┼───────┤
│  四  │ 子○○ │八十六年十月一│  二會  │己○○    │八十七年四月一│
│      │        │日起至九十年四│        │張寧畛（原│日、八十八年二│
│      │        │月一日止，共四│        │名張玲芬）│月一日        │
│      │        │十七會，每會一│        │          │              │
│      │        │萬元，外標制  │        │          │              │
├───┼────┼───────┼────┼─────┼───────┤
│  五  │丁○○○│八十六年十月一│  二會  │己○○    │八十七年一月一│
│      │        │日起至九十年八│        │吳清義    │日、八十七年三│
│      │        │月一日止，共五│        │          │月十五日      │
│      │        │十四會，每會一│        │          │              │
│      │        │萬元，內標制  │        │          │              │
├───┼────┼───────┼────┼─────┼───────┤
│  六  │ 辛○○ │八十六年十月一│  一會  │己○○    │八十七年九月十│
│      │        │日起至九十年八│        │          │五日          │
│      │        │月一日止，共五│        │          │    │
│      │        │十四會，每會一│        │          │              │
│      │        │萬元，內標制  │        │          │              │
├───┼────┼───────┼────┼─────┼───────┤
│  七  │ 辰○○ │八十七年四月一│  一會  │己○○    │八十八年三月一│
│      │        │日起至九十一年│        │          │日            │
│      │        │五月一日止，共│        │          │              │
│      │        │五十四會，每會│        │          │              │
│      │        │一萬元，外標制│        │          │              │
└───┴────┴───────┴────┴─────┴───────┘


司法院資訊處製作；財團法人民間司法改革基金會備份。
